# 股改

提问人：aling1668 时间：2011-06-30 22:36:32
P公司为国有的集团有限责任公司，下设三个有限责任的子公司S公司，T公司、Q公司，20X1年 5 月，P公司进行股份制改造，对其本身及其子公司的资产负责和净资产进行评估，并拟按评估后的价值调账，请问P公司、S公司、T公司和Q公司能否均按评估后的价值调账？

回答人：chenyiwei
理论上各公司均不应按评估值进行帐务调整。在某些特殊情况下，P公司的个别报表层面可能可以在股改时点按评估值进行调整（例如，原先由非公司制国有企业改制为有限责任公司时的改制不彻底或者有瑕疵），但下属各子公司本身并未进行二次改制，不能按评估值调账。